【裁判字號】    89,訴,2238
【裁判日期】    900214
【裁判案由】    毒品危害防制條例
【裁判全文】
臺灣高雄地方法院刑事判決                        八十九年度訴字第二二三八號
    公  訴  人  臺灣高雄地方法院檢察署檢察官
    被      告  乙○○
右列被告因毒品危害防制條例案件，經檢察官提起公訴（八十九年度偵緝字第一一八
九號），本院判決如左：
    主  文
乙○○連續轉讓第二級毒品，處有期徒刑捌月。
    事  實
一、乙○○與甲○○二人，係於民國八十八年五月間因各任職於不同之遊藝場結識。
    乙○○於八十八年十二月間出勒戒所後，詎其仍不知悔改戒絕毒品，除己身仍繼
    續施用第二級毒品安非他命外（此部分業經本院裁定施以強制戒治，現在臺灣嘉
    義戒治所戒治中），為償還甲○○曾資助其金錢之人情，復基於轉讓第二級毒品
    安非他命之概括犯意，自八十八年七月間某日起至八十八年十月間某日止，連續
    在甲○○位於高雄市三民區○○○路二四六巷二十四號住處，將其購買之第二級
    毒品安非他命，每次以施用一至二次之份量，無償提供予甲○○施用三次。嗣經
    警方先於八十八年十二月一日十三時許，在甲○○上址住處查獲甲○○非法施用
    毒品，經其於偵查中之供述而查悉上情（甲○○則因施用毒品案件，經送觀察、
    勒戒後，認無繼續施用傾向）。
二、案經高雄市政府警察局鼓山分局移送臺灣高雄地方法院檢察署檢察官偵查起訴。
    理  由
一、前開事實，訊之被告乙○○於警訊及偵查中坦承上情不諱，惟於本院審理中否認
    有無償提供安非他命予甲○○施用犯行，辯稱：伊是與甲○○共同出資購買安非
    他命，伊並非無償提供安非他命給甲○○施用等語。經查：
（一）右揭事實，業據被告於偵查中陳稱：伊並未賣安非他命給甲○○，伊係無償轉
      讓，並沒有金錢交易等語（見偵查卷八十九年四月十五日及九月十一日訊問筆
      錄），惟被告與證人甲○○間如何交付第二級毒品安非他命之過程，業據證人
      甲○○證陳：伊有向被告買過毒品，每次五百元至一千元，是在八十八年七月
      底至十月底在七賢路遊藝場或十全路與自立路口之立全遊藝場給伊的等語（見
      偵查卷八十九年四月十五日、八十九年一月十三日訊問筆錄）顯見被告於警偵
      訊時自白曾交付第二級毒品安非他命予證人甲○○之過程，洵屬有據。又證人
      甲○○確有施用第二級毒品安非他命，經本院裁定送觀察、勒戒之事實，此有
      高雄市立凱旋醫院於八十八年十二月二十四日以高市凱醫檢字第四Ｏ四號煙毒
      尿液檢驗成績書在卷足稽，並有其全國前案紀錄表在卷可憑，足證證人甲○○
      曾施用第二級毒品安非他命，從而其證述持有毒品來源之過程，尚非無據。
（二）至於被告何以無償提供證人甲○○安非他命之原因，業經被告自陳：係因證人
      甲○○曾於其在大陸期間匯款一萬五千元之故，為還證人人情，所以才無償提
      供安非他命之語，核與證人甲○○於警訊及本院審理中所陳：伊與被告並無仇
      恨，之前伊曾幫被告許多事情，被告在大陸時，伊確有匯款一萬五千元給被告
      等詞（詳見八十八年十二月一日警訊筆錄及本院九十年一月三十一日審判筆錄
      ），足見被告警偵訊時自白無償提供證人安非他命之原因、動機，與證人所陳
      相符，應堪認定。被告於警偵訊時與本院審理中所述不一之原因，參諸被告自
      陳：因為伊叔叔跟伊分析利害關係後，伊才在本院如此說等語，可知被告係由
      於其他因素介入，始於本院訊問時有所歧異，佐以被告復於本院審理中表示其
      在警訊及偵查中所述均屬實在之詞為斷，顯見其前開自白應係本於其自由意志
      之下所陳，況如被告係與證人甲○○合資購買安非他命，則何以歷經四次訊及
      其交付證人安非他命之過程，被告始終答稱係無償提供等語，而隱瞞此一對己
      有利之事實，反故為對己不利之陳述，益足徵其自白並非不可採。再者被告交
      付予證人安非他命之次數及份量，觀諸證人甲○○於本院審理中證陳：伊係向
      被告拿安非他命共三、四次，被告每次給伊安非他命只夠施用一、二次之量等
      語，核與被告於警訊及本院審理中所述：伊每次買二千元回來二人共同施用，
      每人一包可以施用五、六次，伊共提供三次安非他命予甲○○施用等語，足證
      二人就安非他命授受之次數、數量等情節供述大致吻合，足證被告自白係無償
      提供予證人甲○○一情，洵屬有據。
（三）被告之自白固不得作為認定犯罪之依據，而須以補強證據證明其確與事實相符
      ，然茲所謂之補強證據，並非以證明犯罪構成要件之全部事實為必要，倘其得
      以佐證自白之犯罪非屬虛構，能予保障所自白事實之真實性，即已充分。又得
      以佐證者，雖非直接可以推斷該被告之實施犯罪，但以此項證據與被告之自白
  綜合判斷，若足以認定犯罪事實者，仍不得謂其非屬補強證據，最高法院著有
      七十三年臺上字第五六三八號判例足資參照。歸納本件證人甲○○既於八十八
      年間染有施用第二級毒品安非他命之惡習，且其曾對被告提供金錢上之資助，
      而其施用毒品之來源係取自於被告，被告基於償還人情之動機，交付安非他命
      予證人等情節研判，對照前開說明，可知被告確有無償提供證人甲○○安非他
      命之事實，是以被告於本院審理中辯陳係與證人合資購買之說，顯係臨訟卸責
      之詞，委無足採。雖證人甲○○一再證陳被告交付其安非他命均須相當之對價
      云云，並於審判中附和被告辯詞，惟此一供述顯係迴護被告之詞，不足採信。
      綜上所述，本件事證明確，被告犯行堪予認定。
二、查安非他命係毒品危害防制條例第二條第二項所稱之第二級毒品，不得持有、轉
    讓，被告竟分別持之以轉讓，核其所為，係犯毒品危害防制條例第八條第二項轉
    讓第二級毒品罪。其先後三次轉讓第二級毒品犯行，時間緊密，所犯構成要件復
    相同，顯係基於概括犯意而為之，為連續犯，依刑法第五十六條規定，以一罪論
    ，並加重其刑。又其先後三次持有第二級毒品安非他命後，進而轉讓他人施用，
    其持有安非他命之行為，應被其轉讓之行為所吸收，不另論罪。爰審酌安非他命
    係屬中樞神經興奮劑，具有輕微之成癮性，服用後會產生依賴性、耐藥性，並引
    起不安、頭昏、顫抖、亢進性反應、失眠、焦慮、譫妄、慢性中毒、精神障礙、
    類似精神分裂症之錯覺、幻覺、妄想及伴有行動與性格異常等副作用，其劑量增
    大時，甚至會導致死亡；而其慣用者，由於精神錯亂，更具有暴力攻擊及反社會
    行為等傾向，情況極為嚴重；尤以戒解不易，其毒害不在第一級毒品海洛因之下
    ，是以被告轉讓安非他命予他人施用，雖未得利，然對於他人身體健康造成戕害
    ，且使社會施用毒品人口增加，而提高戒絕施用毒品之社會負成本，並減損勞動
    生產力，危害國民健康，影響社會安寧，所生損害自非輕淺，被告前於八十七年
    間即曾因施用毒品案件入台灣高雄看守所附設勒戒處所執行觀察、勒戒，對於安
    毒之於人體之危害，自知之甚明，竟猶不知悔改，於八十八年十二月間出勒戒所
    後，除己身又再犯施用第二級毒品安非他命犯行，並經本院裁定令入戒治處所施
    以強制戒治一年外，此有臺灣高雄地方法院檢察署檢察官八十八年毒偵字第二四
    四六號不起訴處分書及本院被告院內索引卡紀錄表在卷可稽，復將提供安非他命
    予其同遊藝場任職時認識之甲○○，甲○○因而再度因施用毒品，經本院裁定送
    觀察、勒戒後認無繼續施用傾向，此業據甲○○供述甚詳，且有甲○○上開院內
    索引卡紀錄表在卷可稽，害人害己，所生損害自非輕淺，惟念其雖因毒品案件二
    度受觀察、勒戒，繼而入臺灣嘉義戒治所強制戒治，然除此之外，並無其他犯罪
    前科而受有期徒刑以上刑之宣告，此有前揭刑案資料查註紀錄表在卷可稽，犯罪
    後坦承部分犯行，態度尚稱良好等一切情狀，量處如主文所示之刑，藉資懲儆。
據上論斷，應依刑事訴訟法第第二百九十九條第一項前段，毒品危害防制條例第八條
第二項、刑法第十一條前段、第五十六條，判決如主文。
中      華      民      國        九十      年      二      月   十四   日
                              臺灣高雄地方法院刑事第二庭
                                    法  官    李代昌
右正本證明與原本無異。
如不服本判決，應於判決送達後十日內，向本院提出上訴狀。
                                    書記官    吳韻芳
中      華      民      國        九十      年      二    月   十四   日
附錄：本判決論罪科刑法條全文
毒品危害防制條例第八條第二項：
轉讓第二級毒品者，處六月以上五年以下有期徒刑，得併科新臺幣七十萬元以下罰金


司法院資訊處製作；財團法人民間司法改革基金會備份。
